test/src/gt-norm-yamls/N-n_33as_rakas_oahpa_gt-norm-dial_Var.gen.yaml
Config:
  hfst:
    Gen: ../../../src/generator-gt-norm.hfst
    Morph: ../../../src/analyser-gt-norm.hfst
  xerox:
    Gen: ../../../src/generator-gt-norm.xfst
    Morph: ../../../src/analyser-gt-norm.xfst
    App: lookup

Tests:

# todo:
# Proofread the gold standard (below)
# Then: run analyser, then correct.


  Noun - rakas - ei tsekattu : # Noun 'kjære' n_33as rakk - ei tsekattu
     rakas+N+Sg+Nom: rakas
     rakas+N+Sg+Gen: rakkhaan
     rakas+N+Sg+Par: rakasta
     rakas+N+Sg+Tra: rakkhaaksi
     rakas+N+Sg+Abe: rakkhaatta
     rakas+N+Sg+Ine: rakkhaassa
     rakas+N+Sg+Ela: rakkhaasta
     rakas+N+Sg+Ill: rakkhaasseen
     rakas+N+Sg+Ade: rakkhaala
     rakas+N+Sg+Abl: rakkhaalta
     rakas+N+Sg+All: rakkhaale
     rakas+N+Sg+Ess: rakkhaana
     rakas+N+Pl+Nom: rakkhaat
     rakas+N+Pl+Gen: [rakkhaitten, rakkhajen] # rakkhajen mahdollinen Var. varieteetissä
     rakas+N+Pl+Par: [rakkhaita, rakkhaja] # rakkhaja mahdollinen rinnakkainen variantti var varieteetissä. Ei muissa.
     rakas+N+Pl+Tra: rakkhaiksi
     rakas+N+Pl+Abe: rakkhaitta
     rakas+N+Pl+Ine: rakkhaissa
     rakas+N+Pl+Ela: rakkhaista
     rakas+N+Pl+Ill: rakkhaissiin
     rakas+N+Pl+Ade: rakkhaila
     rakas+N+Pl+Abl: rakkhailta
     rakas+N+Pl+All: rakkhaile
     rakas+N+Pl+Ess: rakkhaina
     rakas+N+Pl+Com: rakkhaine
